【裁判字號】    97,上訴,3881
【裁判日期】    970827
【裁判案由】    毒品危害防制條例
【裁判全文】
臺灣高等法院刑事判決                97年度上訴字第3881號
上  訴  人
即  被  告  甲○○
上列上訴人因違反毒品危害防制條例案件，不服臺灣板橋地方法
院97年度訴字第2252號，中華民國97年6月30日第一審判決（起
訴案號：臺灣板橋地方法院檢察署97年度毒偵字第2674號），提
起上訴，本院判決如下：
    主  文
上訴駁回。
    理  由
一、按不服地方法院之第一審判決而上訴者，應向管轄第二審之
    高等法院為之。上訴書狀應敘述具體理由。上訴書狀未敘述
    上訴理由者，應於上訴期間屆滿後20日內補提理由書於原審
    法院，逾期未補提者，原審法院應定期間先命補正。第二審
    法院認為上訴書狀未敘述理由或上訴有第 362條前段之情形
    者，應以判決駁回之，但其情形可以補正而未經原審法院命
    其補正者，審判長應定期間先命補正。刑事訴訟法第361條
    、第367條，分別定有明文。所謂不服第一審判決之具體理
    由，必係依據卷內既有訴訟資料或提出新事證，指摘或表明
    第一審判決有何採證認事、用法或量刑等足以影響判決本旨
    之不當或違法，而構成應予撤銷之具體事由，始克當之（例
    如：依憑證據法則具體指出所採證據何以不具證據能力，或
    依憑卷證資料，明確指出所為證據證明力之判斷如何違背經
    驗、論理法則）；倘僅泛言原判決認定事實錯誤、違背法令
    、量刑失之過重或輕縱，而未依上揭意旨指出具體事由，或
    形式上雖已指出具體事由，然該事由縱使屬實，亦不足以認
    為原判決有何不當或違法者（例如：對不具有調查必要性之
    證據，法院未依聲請調查亦未說明理由，或援用證據不當，
    但除去該證據仍應為同一事實之認定），皆難謂係具體理由
    ，俾與第二審上訴制度旨在請求第二審法院撤銷、變更第一
    審不當或違法之判決，以實現個案救濟之立法目的相契合，
    並節制濫行上訴（最高法院97年度臺上字第892號判決參照
    ）。是以上訴人之上訴書狀或補提之上訴理由書，雖有敘述
    上訴理由，惟並未具體敘述第一審判決有上述違法、不當情
    形，即與未敘述具體理由無異，其所為上訴，即不符合上訴
    之法定要件。
二、本件被告甲○○不服原判決，提起上訴，上訴書理由略以：
    被告於96年9月4日發生車禍，導致雙手嚴重骨折，因誤信友
    人稱施用毒品可止痛，才誤用毒品，爰請審酌被告犯罪之動
    機、目的等情狀，從輕量刑。又被告另因施用毒品案件，經
    臺灣板橋地方法院於97年4月30日以97年度訴字第1219號判
    處有期徒刑1年2月，現於上訴中，爰請合併審理，以利將來
    服刑云云。
三、本院查：
（一）被告前於民國88年6月11日因施用第2級毒品，經臺灣板橋
      地方法院以88年度毒聲字第3614號裁定送觀察、勒戒後，
      認無繼續施用毒品之傾向，同年6月29日經臺灣板橋地方
      法院檢察署檢察官以88年度偵字第11340號為不起訴處分
      。於91年3月22日因施用第2級毒品，經臺灣板橋地方法院
      以91年度毒聲字第1007號裁定送觀察、勒戒後，認有繼續
      施用毒品之傾向，由同法院以91年度毒聲字第1287號裁定
      令入戒治處所施以強制戒治，嗣於同年11月8日經同法院
      以91年度毒聲字第3705號裁定停止戒治，所餘期間交付保
      護管束，於92年3月25日復經同法院以92年度毒聲字第926
      號裁定撤銷停止戒治，令入戒治處所施以強制戒治，惟93
      年1月9日因毒品危害防制條例修正施行而免予繼續執行強
      制戒治，所涉刑案部分，於91年8月21日經同法院以91年
      度重簡字第709號判處有期徒刑3月，同年10月31日確定。
      又於91年8月29日因竊盜案件，經臺灣板橋地方法院以91
      年度重簡字第712號判處有期徒刑4月，同年10月21日確定
      。上開2罪所處之刑，於92年5月7日經同法院以92年度聲
      字第853號裁定應執行有期徒刑5月確定。復於92年7月31
      日因施用第2級毒品罪，經臺灣板橋地方法院以92年度易
      字第1451號判處有期徒刑5月，同年8月28日確定。上開3
      罪嗣於93年8月17日縮刑期滿執行完畢。另於94年10月26
      日因連續施用第2級毒品罪，經臺灣板橋地方法院以94年
      度易字第400號判處有期徒刑8月，於95年1月16日確定。
      於95年2月7日因竊盜案件，經臺灣基隆地方法院以95年度
      易字第14號判處有期徒刑8月，同年2月27日確定。於95年
      7月31日因施用第2級毒品罪，經臺灣基隆地方法院以95年
      度易字第295號判處有期徒刑6月，同年8月14日確定。上
      述3罪於95年9月29日經臺灣基隆地方法院以95年度聲字第
      795號裁定應執行有期徒刑1年8月確定，於96年7月5日縮
      刑期滿執行完畢。
（二）詎被告仍不知悔改，復同時基於施用第1級毒品海洛因與
      第2級毒品甲基安非他命之犯意，於97年1月30日上午某時
      ，在臺北縣新莊市○○路357巷1弄8號住處，將海洛因與
      甲基安非他命置於玻璃球吸食器內，下以火燒烤加熱，吸
      食煙氣之方式，同時施用海洛因及甲基安非他命1次。嗣
      於同日晚間11時許，在臺北縣新莊市○○路○段284號前為
      警盤查，被告警詢所採尿液，經送臺灣尖端先進生技醫藥
      股份有限公司檢驗結果，呈嗎啡及甲基安非他命之陽性反
      應，有該公司97年2月21日出具之濫用藥物檢驗報告、臺
      北市政府警察局偵辦毒品案件尿液檢體委驗單附卷可稽。
      被告於原審準備程序對上述事實供承不諱，原審合議庭裁
      定由受命法官獨任以簡式審判程序審理，以被告同時犯毒
      品危害防制條例第10條第1項之施用第1級毒品罪及同條第
      2項之施用第2級毒品罪，依刑法第55條想像競合犯規定，
      從較重之施用第1級毒品罪處斷，並審酌被告前因施用毒
      品，曾經觀察、勒戒及強制戒治，仍未能戒斷毒癮，再施
      用足以導致人體機能發生依賴性、成癮性及抗藥性等障礙
      之第1級毒品海洛因及第2級毒品甲基安非他命，戕害自身
      健康，其犯後尚能坦承犯行等一切情狀，量處被告有期徒
      刑1年3月。原判決認事用法尚無不當，量刑亦稱妥適。
（三）本件被告於毒品危害防制條例施行後，既曾經接受觀察、
      勒戒及強制戒治，復犯本件施用第1級毒品與第2級毒品罪
      ，顯見被告確有施用毒品難以戒斷之習性。被告提起上訴
      ，上訴理由僅空言原判決量刑過重，然未具體指摘原判決
      關於認定事實、適用法律及量處刑度，有何違法或不當之
      處，依首揭說明，本件上訴不合上訴之法定要件。另被告
      於97年4月30日復因施用第1級毒品罪，經臺灣板橋地方法
      院以97年度訴字第1219號判處有期徒刑1年2月，被告請求
      合併審理，惟相牽連案件之合併審理，須以案件合法繫屬
      於法院為前提，若案件未經合法繫屬，自不生合併審理之
      問題。查本件上訴不合法定要件，已見前述，而被告所涉
      上開臺灣板橋地方法院97年度訴字第1219號毒品案件，業
      經被告於97年7月30日本院審理中撤回上訴，有本院被告
      前案紀錄表在卷可查，該案既已終結確定，而本件上訴又
      不合法，自不生合併審判之問題。綜上所述，本件上訴既
      不合上訴之法定要件，自應予駁回，並不經言詞辯論為之
      。
四、據上論斷，應依刑事訴訟法第367條前段、第372條，判決如
    主文。
中    華    民    國    97    年    8     月    27    日
            刑事第十三庭  審判長法  官  曾德水
                                法  官  林婷立
                                法  官  談  虎
以上正本證明與原本無異。
如不服本判決，應於收受送達後十日內向本院提出上訴書狀，其
未敘述上訴之理由者並得於提起上訴後十日內向本院補提理由書
（均須按他造當事人之人數附繕本）。
                                書記官  黃家麟
中    華    民    國    97    年    8     月    27    日
附錄：本案論罪科刑法條全文
毒品危害防制條例第10條
施用第1級毒品者，處6月以上5年以下有期徒刑。
施用第2級毒品者，處3年以下有期徒刑。


司法院資訊處製作；財團法人民間司法改革基金會備份。
